Inventaris van het archief van de Stichting Comité Nationale Actie Steunt Spijtoptanten Indonesië (NASSI), (1949) 1960-1969
Nationaal Archief, Den Haag
- Stukken afkomstig van particulieren en contactpersonen
  - H. Th. A.A. Hoogvelt en M.E.W. Hendriksz, IV.
    - Kopieën van brieven verzonden door H. Th. A.A. Hoogvelt en M.E.W. Hendriksz., 1959-1962.; 300; 1 omslag
  - Overigen, V.
    - Ingekomen brieven bij Tjalie Robinson, redacteur van "Tong Tong", periodiek ter behartiging van de belangen van de Indische Nederlander., 1960-1961.; 301; 1 omslag
    - Ingekomen brieven bij O.K. Roelofsen., 1961.; 302; 1 omslag
    - Kopieën van brieven verzonden door O.R. Roelofsen., 1961.; 303; 1 omslag
    - Ingekomen brieven bij mej. T. Strik., 1961.; 304; 1 omslag
    - Correspondentie van verschillende particuliere personen en instanties met spijtoptanten en tussenpersonen in Indonesië., 1957-1965.; 305; 1 omslag
- Documentatie
  - Stuk betreffende de nationaliteitsregeling i.v.m. de soevereiniteitsoverdracht aan de Republiek der Verenigde Staten van Indonesië, benevens ontwerp-overgangsovereenkomst tussen Nederland en Indonesië, waarin de ontwerpovereenkomst betreffende de toescheiding van staatsburgers bijlage bij de Handelingen van de Tweede Kamer 1949/ 1950 nummer 1478. Getypt., 306; 1 omslag
  - Wet en verordening van het militair gezag tot regeling van het staatsburgerschap van de republiek Indonesië met toelichtingen benevens verdrag van deze republiek met de Chinese volksrepubliek inzake het dubbele staatsburgerschap. Gestencild en getypt., 1958-1960.; 307; 1 omslag
  - "360.000 Indo's in foro conscientiae" concept van scriptie van H.K. Füglistahler, leerling van de cursus voor gerepatrieerden aan de Rijkskweekschool te Deventer., 1939; 308; 1 omslag
  - Losse nummers van het Indonesische dagblad "Anghasan Bersendjata., 1956-1966.; 309; 1 pak
  - Losse nummers van het Indonesische dagblad "Berita Tudhä., 1965-1966.; 310; 1 pak
  - Losse nummers van de Indonesische dagbladen "Kompas", "Sinar Harapan", "Indonesië djaya" en "Ampera"., 1965-1966.; 311; 1 pak
  - Verslag van pater A.W.M. Wap o.f.m. Cap. van zijn reis door Indonesië., 1968.; 312; 1 stuk van 47 bladen
  - "Fadjar Melanesia", orgaan van de Goverment-in-exile van West Papua/West Melagnesia., 1968.; 313; 1 omslag
  - Persdocumentatie betreffende het spijtoptantenprobleem en het door de Nederlandse regering gevoerde toelatingsbeleid, 1962-1966.; 314; 1 pak
  - Persberichten en verslagen van radio-uitzendingen betreffende in 1948-1950 begane Nederlandse oorlogsmisdaden in Indonesië., 1963-1969.; 315; 1 pak.
  - Register houdende aantekeningen over naturalisatieprocedures en de toepassing van wettelijke verordeningen in deze. Z.j., 316; 1 katern.
  - "Manipol/Usdek", brochure, houdende een uiteenzetting over de herziening van een politiek manifest over de grondslagen van de Indonesische revolutie aan de hand van redevoeringen van Soekarno in 1959, opgesteld door een groep Perusahan Asuransi Kerubian Negara "Ika Chandra"., Z.j. (ca. 1960).; 317; 1 deeltje.
- Aanvulling 1982.
  - Stukken, afkomstig van mr. F.H.J.H. Daams, lid van de Tweede Kamer en van de vaste Tweede-Kamercommissie voor het Repatriëringsbeleid., 1958-1768.; 318-327; 9 omslagen.
    Zie ook de inventarisnummers 261-295.
    - Ingekomen adressen en krantenartikelen. 1958-1959., 318
    - Correspondentie van Daams als kamerlid. 1960., 319
    - Stukken betreffende een radiotoespraak van Daams op 5 mei 1960., 320
    - Correspondentie van Daams als kamerlid, met concepten van toespraken en redevoeringen. Februari - mei 1961., 321
    - Stukken betreffende een door de NCRV uitgezonden televisiedrama "dossier Karpaan" van Hans Keuls en de daarop volgende acties van het N.A.S.S.I. Juni - oktober 1961., 322
    - Correspondentie van Daams als kamerlid, met concepten van toespraken en redevoeringen. Juli - november 1961., 323
    - Correspondentie van Daams als kamerlid. 1962., 324
    - Stukken betreffende pogingen van de Tweede Kamer tot verbetering van de situatie van Nederlandse pensioengerechtigden in Indonesië. 1966-1968., 325
    - Diverse stukken betreffende verzoeken aan Daams van in Indonesië verblijvende Nederlanders en gerepatrieerde spijtoptanten om behartiging van hun belangen. 1968., 326
    - Briefwisseling van gerepatrieerde ex-spijtoptanten, gevoerd na een oproep van het tijdschrift Margriet om opsporing van mevrouw M.E. van Broekhuizen. 1961-1962., 327; 1 omslag.